---
title: "Proyecto Final LendingClub Loan Study"
output: html_document
---

```{r include=FALSE, ECHO=FALSE, cache=FALSE}
 source("EDA.R")
library(knitr)
```

```{r include=FALSE, ECHO=FALSE, cache=FALSE}
 source("EDA2.R")
library(knitr)
```



```{r setup, include=FALSE}
knitr::opts_chunk$set(echo = TRUE)
```

[//]: <> (## Session Information for the Reproducible Research)
```{r, message=FALSE,results='hide',warning=FALSE,echo=FALSE}
sessionInfo()
```



## DAT001 Lenguajes orientados al análisis de datos
### Gerardo Salas & Melissa Villalta

## Objetivo
Este es el proyecto final correspondiente al curso "DAT001 Lenguajes orientados al análisis de datos" el cual consiste en desarrollar un proyecto que aplique los temas vistos en clase. 

El proyecto consiste en seleccionar una base de datos,analizar los datos y definir un objetivo general del proyecto, el cual consiste en solucionar una problema que se pueda resolver por medio de los datos en la base. 

*Durante el proyecto, se deben aplicar las técnicas de limpieza de datos y de vectorización que se vieron durante el curso. *

## Business Understanding

Lending Club es una plataforma donde las personas pueden pedir y dar préstamos personales para diferentes tipos de proyectos.
Lending Club les permite a los prestatarios crear préstamos personales sin garantía entre '$1,000' y $40,000 con un período de préstamo estándar de tres años. 
Los inversores pueden buscar y navegar en las listas de préstamos en el sitio web de Lending Club y seleccionar los préstamos en los que desean invertir en función de la información suministrada sobre el prestatario, el monto del préstamo, el grado del préstamo y el propósito del préstamo. 
Los inversores hacen dinero con intereses. Lending Club gana dinero al cobrar a los prestatarios una tarifa de originación y a los inversores una tarifa de servicio.

### Problema
La gerencia de LendingClub ha solicitado un estudio estadistico con el fin de identificar areas de mejora y poder realizar un marketing mas personalizado.
El estudio se enfoca en clasificar e identificar las relaciones que existen entre las diferentes variables.


## Data Understanding
Los datos contiene *47* variables y *42538* observaciones.
El rango de los datos es del 2007 al 2011.

Las variables que se van a utilizar:
```{r,echo=FALSE, warning=FALSE, message=FALSE}
kable(myColNames)
```


## Data Preparation

## Modeling

## Evaluation

## Conclusion

